臺灣高等法院臺中分院刑事判決
110年度上訴字第1609號

上  訴  人  臺灣臺中地方檢察署檢察官
上  訴  人  
即  被  告  朱坤偉




選任辯護人  王捷拓律師
            廖志堯律師
上  訴  人  
即  被  告  謝智揚




選任辯護人  陳國華律師
上  訴  人  
即  被  告  陳建偉




選任辯護人  林柏宏律師
上  訴  人  
即  被  告  林仕貴





選任辯護人  黃楓茹律師
上  訴  人  
即  被  告  粘定豐




選任辯護人  周仲鼎律師（法扶律師）
被      告  陳威成




選任辯護人  范成瑞律師
被      告  蘇哲輝



選任辯護人  蘇志淵律師（法扶律師）
上列上訴人等因被告等違反毒品危害防制條例等案件，不服臺灣
臺中地方法院109年度重訴字第2901號中華民國110年5月27日第
一審判決（起訴案號：臺灣臺中地方檢察署109年度偵字第25102
號、109年度偵字第27618、29005、30380、35838號，移送併辦
案號：臺灣臺中地方檢察署109年度偵字第38224號、110年度偵
字第3249號），提起上訴，本院判決如下：
    主  文
原判決撤銷。
朱坤偉共同運輸第三級毒品，累犯，處有期徒刑肆年貳月；扣案
如附表二編號一所示之物沒收，未扣案之犯罪所得新臺幣參拾萬
元沒收，於全部或一部不能沒收或不宜執行沒收時，追徵其價額
。又共同運輸第三級毒品，累犯，處有期徒刑陸年；扣案如附表
二編號一所示之物沒收。主刑部分應執行有期徒刑捌年參月。
謝智揚共同運輸第三級毒品，處有期徒刑肆年；扣案如附表三編
號一所示之物沒收，未扣案之犯罪所得新臺幣陸拾萬元沒收，於
全部或一部不能沒收或不宜執行沒收時，追徵其價額。又共同運
輸第三級毒品，處有期徒刑伍年拾月；扣案如附表三編號一所示
之物沒收。主刑部分應執行有期徒刑捌年。
陳建偉共同運輸第三級毒品，處有期徒刑伍年陸月；未扣案之犯
罪所得新臺幣貳萬伍仟元沒收，於全部或一部不能沒收或不宜執
行沒收時，追徵其價額。
林仕貴共同運輸第三級毒品，累犯，處有期徒刑肆年拾月；扣案
如附表五編號一所示之物沒收。
粘定豐共同運輸第三級毒品，累犯，處有期徒刑參年捌月。
陳威成共同運輸第三級毒品，處有期徒刑參年貳月；扣案如附表
七編號一所示之物沒收。
蘇哲輝共同運輸第三級毒品，處有期徒刑參年貳月；扣案如附表
八編號一至四所示之物均沒收。
扣案如附表一所示之物沒收銷燬之。
    事  實
一、朱坤偉於民國108年8月間，前往馬來西亞，而結識KELVINKH
    ONGKAHHOU之馬來西亞籍男子（綽號「阿尊」或「小龍」，
    下稱「阿尊」，所涉犯嫌由檢察官另行偵辦）。嗣「阿尊」
    於109年3月17日入境中華民國臺灣，與朱坤偉、謝智揚協議
    自國外以包裹寄送之方式運輸第三級毒品愷他命至臺灣境內
    ，其等計畫係以：先由「阿尊」與不詳姓名、年籍之成年人
    將愷他命夾藏於真空料理包，以國際包裹空運快遞之方式運
    輸至臺灣境內，再由朱坤偉、謝智揚覓得身分不詳綽號「阿
    偉」之人出面領取上開包裹，並約定朱坤偉、謝智揚可分別
    獲得新臺幣（下同）10萬元之介紹費，「阿偉」可領取15萬
    元之報酬。謀議既定，朱坤偉、謝智揚與「阿尊」、「阿偉
    」及其餘不詳姓名、年籍之成年人共同基於運輸第三級毒品
    、私運管制物品進口之犯意聯絡，由「阿尊」與不詳姓名、
    年籍之成年人於109年7月21日前之某日，利用不知情之洋基
    運通股份有限公司（下稱DHL快遞公司）人員，將裝有愷他
    命之包裹（外包裝為海底撈火鍋真空料理包，毛重約550公
    克，並未扣案）自馬來西亞寄送至臺灣地區，而運輸上開愷
    他命入境臺灣境內；朱坤偉復於109年7月21日，指示謝智揚
    通知「阿偉」前往領取包裹；再由「阿偉」將領得之包裹交
    予朱坤偉，由朱坤偉攜往臺中市○○區○○○街00號之謝智揚住
    處，並與謝智揚當面拆封確認無誤；經謝智揚提議自行銷售
    ，由朱坤偉與「阿尊」聯繫，經「阿尊」同意，謝智揚則將
    包裹內之第三級毒品愷他命銷售予另不詳姓名、年籍之人，
    獲利約105萬元，由「阿偉」分得15萬元。
二、嗣朱坤偉、謝智揚、「阿尊」認上開運輸毒品方式可行，經
    「阿尊」通知朱坤偉將循前次模式，再從國外以包裹寄送之
    方式運輸第三級毒品愷他命至臺灣境內。此次工作流程計畫
    係以：仍先由「阿尊」與不詳姓名、年籍之成年人將毒品夾
    藏於真空料理包裝箱，並由「阿尊」通知朱坤偉，而從國外
    以包裹寄送之方式運輸愷他命至臺灣境內；朱坤偉再指示謝
    智揚尋找領貨人，嗣遂由謝智揚邀集陳建偉、林仕貴參加；
    復由林仕貴邀集粘定豐、粘定豐邀集陳威成、陳威成邀集蘇
    哲輝共同參與。細部分工方式則為：朱坤偉、謝智揚負責接
    收「阿尊」之通知，掌握毒品包裹運輸入境等事宜；蘇哲輝
    負責出面收取包裹，並約定接收包裹之報酬為新臺幣（下同
    ）10萬元，由陳威成、蘇哲輝均分5萬元，但陳威成、蘇哲
    輝須各出5000元，合計1萬元予粘定豐，做為粘定豐介紹之
    報酬；復由林仕貴將聯繫用手機SIM卡（俗稱工作機）經由
    粘定豐轉交陳威成、蘇哲輝使用；陳建偉則出面向蘇哲輝收
    取國民身分證，並於109年8月14日2時12分許，以中國信託
    帳戶（帳號000000000000號）匯款4000元至林仕貴中國信託
    帳戶（帳號000000000000號）內，由林仕貴提領後，轉交現
    金5000元予陳威成，另於109年8月17日11時16分許以其上開
    中國信託帳戶轉帳1000元至蘇哲輝中國信託帳戶（帳號0000
    00000000號）內，再由陳威成以無摺存款方式，將5000元匯
    款予蘇哲輝上開中國信託帳戶，合計6000元作為蘇哲輝領取
    包裹之費用。謀議既定，朱坤偉、謝智揚、陳建偉、林仕貴
    、粘定豐、陳威成、蘇哲輝與「阿尊」、「阿偉」及其餘姓
    名、年籍不詳之成年人共同基於運輸第三級毒品、私運管制
    物品進口之犯意聯絡；先由「阿尊」與不詳姓名、年籍之成
    年人逾越上開犯意聯絡，另基於運輸第一級毒品之故意，於
    109年8月12日前之某日，在境外之不詳地點，將第一級毒品
    海洛因分別夾藏在外包裝為海底撈火鍋真空料理包28包（毛
    重約1.56公斤，驗餘淨重為1409.15公克，純質淨重為1258.
    19公克）內，再分裝成2件包裹，並於同年8月12日，利用不
    知情之DHL快遞公司人員自馬來西亞吉隆坡港，以國際航空
    快遞之方式，運送該包裹入境臺灣境內（收貨人為「WONGYO
    NGZHI」，收件地址臺中市○○區○○路000巷00號，手機號碼00
    00000000號）。並由「阿尊」於109年8月16日通知朱坤偉包
    裹之內容物變更為海洛因，領貨人之報酬則提高為30萬元，
    介紹費則尚未確認。經朱坤偉轉知謝智揚、謝智揚轉知陳建
    偉、陳建偉再轉知林仕貴後，朱坤偉、謝智揚、陳建偉、林
    仕貴雖知原運輸第三級毒品愷他命，已變更為運輸入境者係
    第一級毒品海洛因之情下，猶繼續指示下線成員接受包裹（
    無積極證據證明粘定豐、陳威成、蘇哲輝知情包裹內容物變
    更為第一級毒品海洛因）。其後朱坤偉、謝智揚、陳建偉均
    獲悉包裹已入境，並已辦理通關事宜；乃由謝智揚通知陳建
    偉、林仕貴轉知陳威成、蘇哲輝出面收取。朱坤偉則負責在
    接收包裹現場監視，防止黑吃黑情事。嗣經財政部關務署臺
    北關人員於109年8月13日，因緝毒犬行為改變而發覺該包裹
    （主提單編號：000-00000000號，分提單編號分別為000000
    0000號、0000000000號）內夾藏第一級毒品海洛因28包，即
    予扣押該等毒品送驗，並通報法務部調查局，由該局中部地
    區機動工作站報請臺灣臺中地方檢察署檢察官指揮偵辦。經
    法務部調查局中部地區機動工作站調查官與內政部警政署保
    安警察第三總隊、臺中憲兵隊、臺中市政府警察局清水分局
    等司法警察埋伏、跟監，透過不知情之DHL快遞公司人員於1
    09年8月17日上午，至臺中市○○區○○路000巷00號投遞未裝有
    毒品之前揭包裹，於同日上午11時28分許，在該處逮捕取貨
    之蘇哲輝，並循線查獲上情。
三、案經財政部關務署臺北關查獲函請法務部調查局立案偵辦，
    經臺灣臺中地方檢察署檢察官指揮法務部調查局中部地區機
    動工作站、內政部警政署保安警察第三總隊第一大隊、憲兵
    指揮部臺中憲兵隊、臺中市政府警察局清水分局、第六分局
    共同偵辦，並由法務部調查局中部地區機動工作站移送臺灣
    臺中地方檢察署檢察官偵查起訴。
    理  由
一、證據能力方面：
  ㈠被告以外之人於審判外之言詞或書面陳述，除法律有規定者
    外，不得為證據，刑事訴訟法第159條第1項定有明文。又被
    告以外之人於審判外之陳述，雖不符刑事訴訟法第159條之1
    至第159條之4之規定，然經當事人於審判程序同意作為證據
    ，法院審酌該言詞陳述作成時之情況，認為適當者，亦得為
    證據；當事人、代理人或辯護人於法院調查證據時，知有刑
    事訴訟法第159條第1項不得為證據之情形，而未於言詞辯論
    終結前聲明異議者，視為有前項之同意，刑事訴訟法第159
    條之5亦規定至明。查本判決後述所採各項審判外陳述證據
    ，被告朱坤偉、謝智揚、陳建偉、林仕貴、粘定豐、陳威成
    、蘇哲輝及其等辯護人於本院準備程序期日已明示同意作為
    本案證據（本院卷二第252至253頁），且檢察官、被告朱坤
    偉、謝智揚、陳建偉、林仕貴、粘定豐、陳威成、蘇哲輝及
    其等辯護人對於本判決所引用之上開證據，於本案言詞辯論
    終結前亦均未聲明異議（本院卷三第197至260頁、第371至4
    30頁），本院審酌各該證據作成時之情形，亦無違法或不當
    取證之瑕疵，且均與本案之待證事實有關，認以之作為本件
    之證據亦無不適當之情形，應認均有證據能力。
  ㈡再按刑事訴訟法第159條至第159條之5有關傳聞法則之規定，
    乃對於被告以外之人於審判外之言詞或書面陳述所為之規範
    ；至非供述證據之物證，或以科學、機械之方式，對於當時
    狀況所為忠實且正確之記錄，性質上並非供述證據，應無傳
    聞法則規定之適用，如該非供述證據非出於違法取得，並已
    依法踐行調查程序，即不能謂其無證據能力。本判決以下所
    引之非供述證據，均與本案待證事實具有關聯性，檢察官、
    被告朱坤偉、謝智揚、陳建偉、林仕貴、粘定豐、陳威成、
    蘇哲輝及其等辯護人皆不爭執其證據能力，且無證據證明有
    何偽造、變造或公務員違法取得之情事，復經本院依法踐行
    調查證據程序，自得作為證據，而有證據能力。
二、認定事實所憑之證據及理由：
  ㈠事實欄一關於被告朱坤偉、謝智揚共同運輸第三級毒品部分
    ：
　　上開事實，業據被告朱坤偉、謝智揚於警詢、偵查、原審及
    及本院審理時均坦承不諱（被告朱坤偉：偵30380卷二第379
    至391、433至440、505至512、529至532頁、原審卷一第108
    至109頁、卷二第59頁、卷三第81頁、本院卷二第252頁、卷
    三第421頁；被告謝智揚：偵30380卷二第451至466、489至4
    95頁、原審卷一第109頁、卷二第60頁、卷三第81頁、本院
    卷二第252頁、卷三第421頁），核其2人自白共同運輸第三
    級毒品愷他命之情節，均大致相符；並有臺灣臺中地方法院
    核發之搜索票（偵38224卷第137、141至143頁）、法務部調
    查局中部地區機動工作站搜索、扣押筆錄、扣押物品目錄表
    、扣押物品收據（被告朱坤偉：偵30380卷一第87至101頁；
    被告謝智揚：偵30380卷一第75至85頁）、被告謝智揚手機
    鑑識資料（毒品照片計3張，偵29005卷第477至479頁）、被
    告謝智揚手機對話翻拍截圖（偵30380卷二第75至77頁）、D
    HL快遞公司送貨單（由馬來西亞運送至臺灣臺中市太平區）
    翻拍照片（偵30380卷二第393頁）在卷可稽，及扣案如附表
    二編號一、附表三編號一所示之手機可憑。以上均可佐被告
    朱坤偉、謝智揚前開出於任意性之自白與事實相符，足供為
    此部分事實之補強證據。從而，此部分運輸第三級毒品愷他
    命之事實，事證明確，被告朱坤偉、謝智揚上開犯行均堪以
    認定。
  ㈡事實欄二關於被告朱坤偉、謝智揚、陳建偉、林仕貴、粘定
    豐、陳威成、蘇哲輝運輸第三級毒品部分：
  ⒈上開事實，業據被告朱坤偉、謝智揚、林仕貴、粘定豐、陳
    威成、蘇哲輝於警詢、偵查、原審及本院審理時、被告陳建
    偉於原審及本院審理時均坦承不諱（被告朱坤偉：偵30380
    卷二第379至391、433至440、505至512、529至532頁、原審
    卷一第108至109頁、卷二第59頁、卷三第81頁、本院卷二第
    252頁、卷三第415至417、421頁；被告謝智揚：偵30380卷
    二第451至466、489至495頁、原審卷一第109頁、卷二第60
    頁、卷三第81頁、本院卷二第252頁、卷三第415至417、421
    頁；被告林仕貴：聲羈更一卷第33至44頁、偵29005卷第347
    至356、375至380、425至427、451至458頁、原審卷一第100
    至101、321頁、原審卷三第81頁、本院卷二第252頁、卷三
    第415至417、421頁；被告粘定豐：偵27618卷第357至365、
    371至374頁、原審卷一第101、322頁、卷三第81至82頁、本
    院卷二第252頁、卷三第415至417、421頁；被告陳威成：偵
    25102卷一第173至181、197至204、271至276、351至371、4
    25至429頁、偵25102卷二第135至140、151至155頁、原審卷
    一第101、322頁、卷三第82頁、本院卷二第252頁、卷三第4
    15至417、421頁；被告蘇哲輝：偵25102卷一第33至38、51
    至55、121至125、311至318、339至341頁、偵25102卷二第1
    01至105、125至127頁、原審卷一第109頁、卷二第98頁、卷
    三第82頁、本院卷二第252頁、卷三第415至417、421頁；被
    告陳建偉：原審卷一第424至425頁、卷三第81頁、本院卷二
    第252頁、卷三第415至417、421頁）；並有財政部關務署臺
    北關109年8月13日北機核移字第109010817號函（偵25102卷
    二第28頁）、109年8月13日北機核移字第1090101818號函（
    偵25102卷二第26頁）、法務部調查局109年8月18日調科壹
    字第10923209050號鑑定書（偵25102卷一第325頁）、法務
    部調查局109年9月4日調科壹字第10923014680號濫用藥物實
    驗室鑑定書（偵25102卷一第439頁）、109年8月14日濫用藥
    物實驗室海洛因鑑定表（偵25102卷一第205至209頁）、臺
    灣臺中地方法院核發之搜索票（偵38224卷第131至146頁）
    、法務部調查局中部地區機動工作站搜索、扣押筆錄、扣押
    物品目錄表、扣押物品收據（被告朱坤偉：偵30380卷一第8
    1至101頁；被告謝智揚：偵30380卷一第75至85頁；被告林
    仕貴：偵29005卷第55至59頁；被告陳威成：偵25102卷一第
    231至239頁；被告蘇哲輝：偵25102卷一第73至79、327至33
    5頁）、扣押包裹、貨運簽單、毒品照片（偵25102卷一第30
    7頁、偵27618卷第283至290頁、偵30380卷一第567、570至5
    71頁）、DHL快遞公司簽收清單影本（偵25102卷一第39至40
    頁）、貨物條碼照片（偵25102卷二第29頁）、艙單資料清
    表〈主提單條碼：000-00000000號、分提單號碼：000000000
    0號、0000000000號〉（偵25102卷二第27頁）、臺灣臺中地
    方法院核發之通訊監察書、監聽內容及譯文（偵25102卷一
    第257至261頁）、收件人手機號碼0000000000基地台位置列
    表（偵30380卷二第85至103頁）、被告謝智揚手機之LINE對
    話截圖（偵30380卷二第57至63頁）、被告陳威成手機之LIN
    E對話截圖（偵25102卷一第183至194頁）、被告陳威成與被
    告粘定豐LINE對話紀錄（偵25102卷二第15至19頁）、被告
    蘇哲輝手機簡訊列印資料（偵25102卷一第323至324頁）、
    中國信託商業銀行股份有限公司109年10月5日函〈檢附帳戶0
    00000000000號相關資料〉（偵35833卷第303至305頁）、中
    國信託商業銀行股份有限公司109年10月21日函（偵38224卷
    第319至323頁）、被告林仕貴手機手機翻拍截圖（偵35833
    卷第307至308頁）在卷可稽；復有扣案如附表一、附表二編
    號一、附表三編號一、附表五編號一、附表七、附表八編號
    一至四所示之物可佐。以上均可證被告朱坤偉、謝智揚、陳
    建偉、林仕貴、粘定豐、陳威成、蘇哲輝前開出於任意性之
    自白與事實相符，從而，上開犯罪事實事證明確，被告朱坤
    偉、謝智揚、陳建偉、林仕貴、粘定豐、陳威成、蘇哲輝上
    開犯行均堪以認定。
  ⒉至公訴意旨認被告朱坤偉、謝智洋、陳建偉、林仕貴、粘定
    豐、陳威成、蘇哲輝就事實欄二所為係犯運輸第一級毒品罪
    嫌等語。但按犯罪之故意以有認識為前提，並因行為人主觀
    心態之不同，而區分為確定故意與不確定故意。設主觀認識
    與客觀事實不一致，即發生錯誤之問題。關於刑罰輕重要素
    之錯誤，我國暫行新刑律第13條第3項原規定：「犯罪之事
    實與犯人所知有異者，依下列處斷：所犯重於犯人所知或相
    等者，從其所知；所犯輕於犯人所知者，從其所犯」，嗣後
    制定現行刑法時，以此為法理所當然，乃未予明定，惟解釋
    上仍可作如是觀。從而，客觀事實除與不確定故意之「預見
    ，發生不違背本意」相合致，而無所知所犯錯誤理論之適用
    外，行為人以犯重罪之意思，實行犯罪，而發生輕於預見罪
    名之結果者，從其所犯（知重犯輕），行為人以犯輕罪之意
    思，實行犯罪，而發生之事實重於預見之罪名者，從其所知
    （知輕犯重）（最高法院110年度台上字第2005號刑事判決
    意旨參照）。即刑法上犯罪之故意，祇須對於犯罪事實有所
    認識，有意使其發生或其發生不違背其本意，仍予以實行為
    已足，不以行為人主觀之認識與客觀事實兩相一致為必要，
    故行為人主觀上欲犯某罪，事實上卻犯他罪時，依刑罰責任
    論之主觀主義思潮，首重行為人之主觀認識，應以行為人主
    觀犯意為其適用原則，故犯罪之事實與行為人所知有異，依
    「所犯重於所知者，從其所知」之法理，自應適用行為人主
    觀上所認識之該罪論處（最高法院104年台上字第265號刑事
    判決意旨參照）。又所謂繼續犯係指構成要件行為之狀態，
    以持續一定期間為必要之犯罪而言，換言之，犯罪之構成要
    件雖已實現，但其犯罪仍持續而尚未終了之犯罪。而運輸毒
    品或運送走私物品罪之成立，並非以所運輸之毒品或運送之
    走私物品已運扺目的地為區別犯罪既遂或未遂之標準，應以
    已否起運離開現場為準，如已起運離開現場，其運輸行為即
    已既遂，不以到達目的地為必要。另運輸毒品行為如已起運
    離開現場，其輸送行為雖已既遂，但運輸毒品罪，不以兩地
    間毒品直接搬運輸送或移轉存置於特定地點為限，其以迂迴
    輾轉之方法，利用不相同之運輸工具或方法，將毒品移轉運
    送至終極目的地者，其各階段之運送行為，均不失為運輸行
    為，是運輸毒品罪應屬於繼續犯，縱使啟運後運輸毒品罪已
    既遂，但在毒品到達終極目的地前，或遭查獲扣押前，其犯
    罪行為仍在持續進行中。經查本件上揭事實欄二之運輸毒品
    部分，於謀議階段，被告朱坤偉、謝智揚初與「阿尊」、「
    阿偉」及其餘姓名、年籍不詳之成年人係針對運輸第三級毒
    品達成共同犯意聯絡；嗣乃「阿尊」在未告知被告朱坤偉、
    謝智揚之情下，擅自變更運送毒品類型為第一級毒品海洛因
    ，並逕行由馬來西亞寄送入臺灣境內，此經被告朱坤偉、謝
    智揚自警詢、偵查，迄原審及本院審理時皆為一致之供述。
    係嗣於109年8月16日「阿尊」突通知被告朱坤偉，系爭已寄
    送至臺灣境內之包裹內容物已變更為第一級毒品海洛因，並
    願提高報酬為30萬元；被告朱坤偉、謝智揚、陳建偉、林仕
    貴雖亦允諾願意繼續合作。然本件事實欄二「阿尊」與被告
    朱坤偉等共同私運入境臺灣之毒品於109年8月13日即已遭財
    政部關務署臺北關人員查獲並予扣押，有財政部關務署臺北
    關扣押貨物收據及搜索筆錄2紙附偵29005號卷第13、16頁可
    稽，復經法務部調查局中部地區工作組承辦人員莊明泰於本
    院審理時到庭結證綦詳（本院卷三第205至214頁），依前揭
    說明可知，此次運輸毒品行為於109年8月13日「阿尊」寄送
    入境臺灣之毒品，遭財政部關務署臺北關人員查獲並予扣押
    時，即已告終了。而被告朱坤偉、謝智揚、陳建偉、林仕貴
    迄該次犯罪行為終了前，主觀上均認其等運輸之毒品乃第三
    級毒品愷他命，參酌前揭所述「所知所犯理論」，行為人以
    犯輕罪之意思，實行犯罪，而發生之事實、結果重於預見之
    罪名者，從其所知；且被告朱坤偉、謝智揚、陳建偉、林仕
    貴於109年8月16日知悉「阿尊」運輸入境臺灣之毒品係第一
    級毒品海洛因後雖亦均允諾願意繼續合作，然該等毒品於10
    9年8月13日即已遭查扣，原所知運輸第三級毒品之犯罪行為
    已經終了，嗣後法務部調查局中部地區機動工作站與內政部
    警政署保安警察第三總隊、臺中憲兵隊、臺中市政府警察局
    清水分局等司法警察人員，透過不知情之DHL快遞公司人員
    於109年8月17日上午，通知被告陳建偉等人至臺中市○○區○○
    路000巷00號投遞、簽收未裝有毒品之前揭包裹等情，皆屬
    不可能完成犯罪行為之所為，是本件被告朱坤偉、謝智揚、
    陳建偉、林仕貴等該次運輸毒品之所為，應僅該當運輸第三
    級毒品愷他命既遂罪。至被告粘定豐、陳威成、蘇哲輝等人
    ，其等於警詢、偵查、原審法院羈押訊問、原審及本院準備
    程序、審理時均一致供稱：其等當初被告知包裹內的毒品是
    愷他命，直到被查獲後，才知道原來是海洛因等語，考量被
    告粘定豐、陳威成、蘇哲輝於警詢、偵查至原審審理作證前
    ，均遭羈押並禁止接見通信，無相互勾串之機會，猶一致供
    稱如上，且核與①被告謝智揚於109年11月25日偵查時稱：我
    得知運輸之毒品從愷他命變成海洛因後，就有告訴陳建偉，
    並且跟陳建偉說如果底下的人不想領就不要領，但是陳建偉
    跟我說他並沒有跟底下的人說，所以會依原計畫收包裹等語
    （偵30380卷二第491頁）；②被告林仕貴於原審110年3月10
    日審理時證稱：我得知毒品從愷他命變更為海洛因後，因為
    工作機已不在我身邊，所以我沒有去跟其他被告說等語（原
    審卷二第386、408頁）相符，參以被告朱坤偉、謝智揚、陳
    建偉於原審110年4月22日審理時均稱：原先說好是運輸愷他
    命，直到109年8月16日快到半夜的時候，對方才打電話來告
    知朱坤偉變更為運輸海洛因，並由朱坤偉轉告謝智揚、謝智
    揚轉告陳建偉、陳建偉轉告林仕貴等語（原審卷三第82至83
    頁），可見被告朱坤偉、謝智揚、陳建偉、林仕貴遲於領貨
    前一日晚間，才臨時獲悉毒品種類有變，而被告粘定豐、陳
    威成、蘇哲輝參與之層級較低，未及獲悉上情，符合常情，
    可認被告粘定豐、陳威成、蘇哲輝辯稱其等主觀上不知包裹
    內之毒品變更為海洛因乙節，應非子虛。依上說明，本案在
    客觀上運輸之毒品雖係海洛因，惟被告粘定豐、陳威成、蘇
    哲輝所認識之涵攝範圍應僅及於原先談妥之愷他命，故應認
    定被告粘定豐、陳威成、蘇哲輝所犯僅為其等主觀上認知之
    運輸第三級毒品既遂罪。
三、論罪科刑：
  ㈠按愷他命為毒品危害防制條例第2條第2項第3款所定之第三級
    毒品，且均係行政院依懲治走私條例第2條第3項授權公告之
    「管制物品管制品項及管制方式」第1項第3款所定之管制進
    出口物品，依法不得運輸、私運進口。而運輸毒品罪祇以所
    運輸之毒品已實施運送為已足，並非以運抵目的地為完成犯
    罪之要件。換言之，區別該罪既遂、未遂之依據，應以已否
    起運為準，既已起運，構成該罪之輸送行為即已完成，不以
    達到目的地為既遂條件（最高法院92年度台上字第3096號刑
    事判決要旨參照），已如前所論述。又懲治走私條例第2條
    第1項所謂私運管制物品進口或出口，係指私運該物品進出
    國境而言。「國境」係指國家統治權所及之範圍，包括領土
    、領海及領空在內。故被告從他國或公海上私運管制物品進
    入我國領土、領海或領空，其走私行為即屬既遂（最高法院
    84年度台上字第3467號判決意旨參照）。
  ㈡核被告朱坤偉、謝智揚就事實欄一所為，均係犯毒品危害防
    制條例第4條第3項之運輸第三級毒品罪，及懲治走私條例第
    2條第1項之私運管制物品進口罪。核被告朱坤偉、謝智揚、
    陳建偉、林仕貴、粘定豐、陳威成、蘇哲輝就事實欄二所為
    ，均係犯毒品危害防制條例第4條第3項之運輸第三級毒品罪
    ，及懲治走私條例第2條第1項之私運管制物品進口罪。檢察
    官認被告朱坤偉、謝智揚、陳建偉、林仕貴、粘定豐、陳威
    成、蘇哲輝就事實欄二係犯共同運輸第一級毒品罪，容有未
    洽，已如前述，爰在同一基本事實範圍內，變更起訴法條。
  ㈢被告朱坤偉、謝智揚就事實欄一所示運輸第三級毒品犯行，
    與「阿尊」及身分不詳成年人間；被告朱坤偉、謝智揚、陳
    建偉、林仕貴、粘定豐、陳威成、蘇哲輝就事實欄二所示運
    輸第三級毒品犯行，與「阿尊」及身分不詳成年人間，有犯
    意聯絡及行為分擔，均為共同正犯。
  ㈣被告朱坤偉、謝智揚、陳建偉、林仕貴、粘定豐、陳威成、
    蘇哲輝為運輸而持有毒品純質淨重逾法定數量之低度行為，
    為運輸之高度行為所吸收，均不另論罪。又其等利用不知情
    之運送人員，以實行上述運輸毒品及私運管制物品之行為，
    均為間接正犯。被告朱坤偉、謝智揚就事實欄一之犯行，係
    以一個運輸毒品之行為，同時觸犯上開運輸第三級毒品、私
    運管制物品進口2罪；被告朱坤偉、謝智揚、陳建偉、林仕
    貴、粘定豐、陳威成、蘇哲輝就事實欄二之犯行，係以一個
    運輸毒品之行為，同時觸犯上開運輸第三級毒品、私運管制
    物品進口2罪，亦皆為想像競合犯，依刑法第55條規定，分
    別從一重以運輸第三級毒品罪處斷。被告朱坤偉、謝智揚上
    開所犯2次運輸第三級毒品罪，犯意各別，行為互殊，應分
    論併罰。
  ㈤累犯之說明：
  ⒈被告朱坤偉前因違反毒品危害防制條例案件，經臺灣臺中地
    方法院以107年度易字第3619號判決判處有期徒刑3月確定，
    於108年2月27日易科罰金執行完畢等情，有臺灣高等法院被
    告前案紀錄表在卷可稽（原審卷一第52頁），被告朱坤偉於
    受上開徒刑之執行完畢，5年以內故意再犯本案有期徒刑以
    上之罪，為累犯，並酌以被告朱坤偉故意再犯違反毒品危害
    防制條例之罪，足見其有特別惡性，且前罪之徒刑執行無成
    效，被告朱坤偉對於刑罰之反應力顯然薄弱，爰依刑法第47
    條第1項規定加重其刑（司法院大法官釋字第775 號解釋意
    旨參照）。
  ⒉被告林仕貴前因違反毒品危害防制條例、妨害兵役條例等案
    件，經臺灣臺中地方法院以106年度中簡字第1887號刑事簡
    易判決、106年度中簡字第2071號刑事簡易判決分別判處有
    期徒刑2月、2月確定，並經該院以106年度聲字第5564號裁
    定應執行有期徒刑3月確定，於107年8月23日因縮短刑期執
    畢出監等情，有臺灣高等法院被告前案紀錄表在卷可稽（原
    審卷一第65至67頁），被告林仕貴於受上開徒刑之執行完畢
    ，5年以內故意再犯本案有期徒刑以上之罪，為累犯，並酌
    以被告林仕貴故意再犯違反毒品危害防制條例之罪，足見其
    有特別惡性，且前罪之徒刑執行無成效，被告林仕貴對於刑
    罰之反應力顯然薄弱，爰依刑法第47條第1項規定加重其刑
    （司法院大法官釋字第775號解釋意旨參照）。
  ⒊被告粘定豐前因妨害自由、不能安全駕駛致交通危險等案件
    ，經臺灣臺中地方法院以105年度訴字第699號判決、104年
    度中交簡字第3411號刑事簡易判決分別判處有期徒刑2月、2
    月確定，並經該院以107年度聲字第1426號裁定應執行有期
    徒刑3月確定，於107年6月28日易科罰金執行完畢等情，有
    臺灣高等法院被告前案紀錄表在卷可稽（原審卷一第71頁）
    ，被告粘定豐於受上開徒刑之執行完畢，5年以內故意再犯
    本案有期徒刑以上之罪，固為累犯；惟其前案所犯為妨害自
    由、不能安全駕駛致交通危險等案件與本案之運輸第三級毒
    品案件罪質不同，本院認尚無加重其刑之必要（司法院大法
    官釋字第775號解釋意旨參照）。又本件粘定豐所犯部分雖
    未適用刑法47條第1項之規定加重其刑，然仍應於主文為累
    犯之諭知。
  ㈥減輕其刑之說明：
  ⒈關於事實欄一部分：
  ⑴被告朱坤偉、謝智揚就事實欄一所示犯行，於偵查、原審及
    本院審理中均坦承不諱，均應依毒品危害防制條例第17條第
    2項之規定，減輕其刑，並就被告朱坤偉部分先加後減。
  ⑵被告朱坤偉、謝智揚分別於109年11月20日、109年11月25日
    警詢時，在有偵查犯罪職權之公務員尚未發覺、亦無確切之
    根據得以合理懷疑其等犯如犯罪事實一所示運輸第三級毒品
    、私運管制物品犯行前，即主動供承該犯行（偵30380卷二
    第380、452至453頁），並接受裁判，核與自首之要件相符
    ，均依刑法第62條前段之規定減輕其刑，並遞減輕之，及就
    被告朱坤偉部分先加後減。
  ⒉關於事實欄二部分：
  ⑴被告朱坤偉、謝智揚、林仕貴、粘定豐、陳威成、蘇哲輝就
    事實欄二所示犯行，於偵查、原審及本院審理中均坦承不諱
    ，皆應依毒品危害防制條例第17條第2項之規定，減輕其刑
    ，並均遞減輕之，且就被告朱坤偉、林仕貴部分先加後減。
  ⑵按在承辦員警未行警詢及檢察官疏未偵訊，即行結案、起訴
    之特別狀況，祇要審判中自白，應仍有毒品危害防制條例第
    17條第2項減刑寬典之適用，俾符合該條項規定之規範目的
    （最高法院107年度台上字第2355號刑事判決意旨參照）。
    查調查官於109年11月15日、109年11月18日通知被告陳建偉
    到案未果，檢察官即未再予以傳喚、拘提或通緝，而於109 
    年12月8日提起公訴，有法務部調查局中部地區機動工作站
    通知書暨送達證書在卷可參（偵35838卷第199至202頁），
    而未能於偵查中予被告陳建偉坦承之機會，揆諸上開說明，
    被告陳建偉雖僅於原審及本院審理中坦承運輸第三級毒品之
    犯行，仍有毒品危害防制條例第17條第2項之適用，爰依上
    開規定，減輕其刑。
　⑶按毒品危害防制條例第17條第1項規定「供出毒品來源，因而
    查獲其他正犯或共犯者」，係指被告供出毒品來源之對向性
    正犯，或與其具有共同正犯、共犯（教唆犯、幫助犯）關係
    之毒品由來者之相關資料，諸如其前手或共同正犯、共犯之
    姓名、年籍、住居所或其他足資辨別之特徵及犯罪事實，使
    調查或偵查犯罪之公務員得據以對之發動調查或偵查程序，
    並因此而確實查獲其人及其犯行者（最高法院110年度台上
    字第1502號刑事判決意旨參照）。查被告蘇哲輝犯後供出毒
    品來源，並因而查獲被告陳威成如事實欄二所示之犯行；被
    告陳威成犯後供出毒品來源，並因而查獲被告粘定豐如事實
    欄二所示之犯行；被告林仕貴犯後供出毒品來源，並因而查
    獲被告粘定豐、朱坤偉、謝智揚如事實欄二所示之犯行；被
    告朱坤偉、謝智揚犯後供出被告陳建偉，並因而查獲被告陳
    建偉如事實欄二所示之犯行，俱與毒品危害防制條例第17條
    第1項規定相符，均應依上開規定減輕其刑，並就被告朱坤
    偉、林仕貴部分先加後減。
  ⑷另被告林仕貴之辯護人援引最高法院100年度台上字第5957號
    判決，主張事實欄二所示之包裹因入境我國即遭查扣，而認
    被告林仕貴本案運輸第三級毒品部分僅止於未遂等語，除與
    上開三、㈠之說明不符外，辯護人所引上開最高法院判決所
    認定運毒之事實均係在我國境內，核與本案之毒品係從馬來
    西亞運輸至我國臺灣境內不同，無從比附援引，是上開主張
    難認有據。
　⑸至被告朱坤偉、謝智揚、陳建偉、林仕貴、粘定豐、陳威成
    、蘇哲輝之辯護人雖主張本案應有刑法第59條適用等語。
　　然按犯罪之情狀顯可憫恕，認科以最低度刑仍嫌過重者，得
    酌量減輕其刑，刑法第59條固定有明文。且按刑之量定，為
    求個案裁判之妥當性，法律固賦予法院裁量權，但此項裁量
    權之行使，除應依刑法第57條規定，審酌行為人及其行為等
    一切情狀，為整體之評價，並應顧及比例原則與平等原則，
    使罪刑均衡，輕重得宜，以契合社會之法律感情。又刑法第
    59條規定犯罪之情狀可憫恕者，得酌量減輕其刑，其所謂「
    犯罪之情狀」，與同法第57條規定科刑時應審酌之一切情狀
    ，並非有截然不同之領域，於裁判上酌減其刑時，應就犯罪
    一切情狀（包括第57條所列舉之10款事項），予以全盤考量
    ，審酌其犯罪有無可憫恕之事由（即有無特殊之原因與環境
    ，在客觀上足以引起一般同情，以及宣告法定低度刑，是否
    猶嫌過重等等），以為判斷（最高法院95年度台上字第6157
    號刑事判決意旨參照）。本件審酌被告朱坤偉、謝智揚如事
    實欄2次運輸第三級毒品，被告陳建偉、林仕貴、粘定豐、
    陳威成、蘇哲輝等如事實欄二運輸毒品來臺數量甚大，對社
    會治安及國民健康之危害甚鉅，衡情依其等犯罪情狀實難認
    有何特殊之原因與理由，而在客觀上足以引起一般同情，況
    被告朱坤偉、謝智揚、陳建偉、林仕貴、粘定豐、陳威成、
    蘇哲輝上開犯行，依毒品危害防制條例第17條第2項或第1項
    規定減輕其刑後，已無情輕法重之憾，故皆無刑法第59條酌
    減其刑規定適用之餘地，併此說明。
四、不另為無罪諭知：
  ㈠公訴意旨略以：被告朱坤偉自108年8月間，前往馬來西亞，
    而結識綽號「阿尊」之馬來西亞籍男子；而「阿尊」於109
    年3月間入境，與被告朱坤偉協議走私毒品入境，被告朱坤
    偉、謝智揚及陳建偉乃貪圖不法利益，在境內主持、指揮具
    持續性、牟利性、結構性之運輸毒品集團犯罪組織（下稱運
    輸毒品集團犯罪組織）；由「阿尊」與運輸毒品集團犯罪組
    織之國外成員將毒品夾藏於真空料理包，以國際包裹（下稱
    國際毒品包裹）空運快遞之方式，進行走私交易，為確保接
    收國際毒品包裹過程順利，先由被告朱坤偉、謝智揚找真實
    姓名年籍不詳之領貨人出面領取自馬來西亞寄出裝有第三級
    毒品愷他命之國際毒品包裹，而被告謝智揚基於招募他人參
    與運輸毒品集團犯罪組織之犯意，先招募真實姓名年籍不詳
    之領貨人、被告陳建偉及林仕貴，再委由被告陳建偉、林仕
    貴找尋願意接收國際毒品包裹之人；被告陳建偉、林仕貴、
    粘定豐、陳威成分別基於參與及招募他人參與運輸毒品集團
    犯罪組織之犯意，自109年7月間某日起，被告林仕貴先應被
    告謝智揚、陳建偉之招募，參與運輸毒品集團犯罪組織，再
    招募被告粘定豐參與運輸毒品集團犯罪組織；而被告粘定豐
    應被告林仕貴之招募，參與運輸毒品集團犯罪組織，再行招
    募被告陳威成參與運輸毒品集團犯罪組織；被告陳威成應被
    告粘定豐之招募，參與運輸毒品集團犯罪組織，再招募被告
    蘇哲輝參與運輸毒品集團犯罪組織；被告蘇哲輝則基於參與
    運輸毒品集團犯罪組織之犯意，應被告陳威成之招募，參與
    運輸毒品集團犯罪組織，而為如上開事實欄一、二所示之運
    輸毒品及私運管制物品進口犯行，因認被告朱坤偉、謝智揚
    、陳建偉另涉犯違反組織犯罪防制條例第3條第1項前段之主
    持、指揮犯罪組織罪嫌、被告林仕貴、粘定豐、陳威成、蘇
    哲輝另涉犯違反組織犯罪防制條例第3條第1項後段之參與犯
    罪組織罪嫌、被告謝智揚、陳建偉、林仕貴、粘定豐、陳威
    成另涉犯違反組織犯罪防制條例第4條第1項之招募他人參與
    犯罪組織罪嫌等語。
  ㈡按犯罪事實應依證據認定之，無證據不得認定犯罪事實；不
    能證明被告犯罪者，應諭知無罪之判決，刑事訴訟法第154
    條第2項、第301條第1項分別定有明文。申言之，犯罪事實
    之認定應憑證據，如未能發現相當證據，或證據不足以證明
    ，自不能以推測或擬制之方法，作為裁判基礎；且認定犯罪
    事實所憑之證據，雖不以直接證據為限，間接證據亦包在內
    ，然而無論直接證據或間接證據，其為訴訟上之證明，須於
    通常一般之人均不致有所懷疑，而得確信其為真實之程度者
    ，始得據為有罪之認定，倘其證明尚未達到此一程度，而有
    合理之懷疑存在而無從使事實審法院得有罪之確信時，即應
    由法院為諭知被告無罪之判決（最高法院40年台上字第86號
    、76年台上字第4986號判例意旨參照）。
  ㈢公訴意旨認被告朱坤偉、謝智揚、陳建偉、林仕貴、粘定豐
    、陳威成、蘇哲輝另涉犯上開組織犯罪防制條例罪嫌，無非
    係以被告朱坤偉、謝智揚、陳建偉、林仕貴、粘定豐、陳威
    成、蘇哲輝各於警詢及偵訊時之供述，以及如上開理由欄貳
    所示之各項書證、物證等，為其主要論據。
  ㈣經查：
  ⒈按組織犯罪防制條例所稱之「犯罪組織」，係指3人以上，以
    實施強暴、脅迫、詐欺、恐嚇為手段或最重本刑逾5年有期
    徒刑之罪，所組成具有持續性或牟利性之有結構性組織；而
    所稱有結構性組織，係指非為立即實施犯罪而隨意組成，不
    以具有名稱、規約、儀式、固定處所、成員持續參與或分工
    明確為必要，組織犯罪防制條例第2條第1、2項分別定有明
    文。
  ⒉本案朱坤偉、謝智揚、陳建偉、林仕貴、粘定豐、陳威成、
    蘇哲輝以上所為，其各次共犯之人數已逾3人，且各人分工
    ，運輸毒品之目的即在牟取利益，固如前所述。但本院審理
    認定被告朱坤偉、謝智揚犯本案2次運毒犯行，被告陳建偉
    、林仕貴、粘定豐、陳威成、蘇哲輝則均僅犯1次運輸毒品
    犯行，且被告朱坤偉、謝智揚所犯本案2次運毒犯行相隔未
    逾1月（109年7月21日至同年8月17日），又本案運輸第一級
    毒品犯行係先由被告朱坤偉與「阿尊」談妥，為尋找領取包
    裹之人，再由被告謝智揚、陳建偉、林仕貴、粘定豐、陳威
    成、蘇哲輝等人相互介紹而依序加入，以此等犯罪之次數、
    頻率、相隔之期間、參與之模式觀之，足見其等僅係為立即
    實施本案運毒犯罪而隨意組成，難認具持續性。況卷內復查
    無其他積極證據足認其等所為本案運毒犯行，彼此間有何上
    下隸屬而同時有主持、指揮、招募、參與犯罪組織之情，揆
    諸上開說明，難認已屬於組織犯罪防制條例定義之「犯罪組
    織」，自無從以主持、指揮、參與犯罪組織、招募他人參與
    犯罪組織等罪相繩。此部分原應為無罪之諭知，惟檢察官起
    訴認上開部分與起訴後經本院認定有罪之前揭部分想像競合
    犯之裁判上一罪關係，爰不另為無罪諭知。　　
五、原審以被告朱坤偉、謝智揚所犯如事實欄一、二、被告陳建
    偉、林仕貴、粘定豐、陳威成、蘇哲輝所犯如事實欄二所示
    犯行，均事證明確，而予論罪科刑，本非無見，惟查：被告
    朱坤煒、謝智揚、陳建偉、林仕貴如事實欄二所犯應僅成立
    運輸第三級毒品罪，已如前所論述，原審認係構成運輸第一
    級毒品罪，即有未洽；而如事實欄二之被告朱坤偉、謝智揚
    、陳建偉、林仕貴、粘定豐、陳威成、蘇哲輝等人參與此次
    運輸第三級毒品行為，於109年8月13日財政部關務署臺北關
    人員查獲、扣押該次其等運輸之毒品時，其等之運輸行為即
    已終了，嗣後其等所為均不可能再繼續為原預定之運輸行為
    ，原審復認被告朱坤偉、謝智揚、陳建偉、林仕貴於109年8
    月16日後猶提升為運輸第一級毒品之犯意，此等部分之認定
    ，皆有未當。而就被告朱坤偉與謝智揚參與之如事實欄一共
    同運輸第三級毒品之數量與金額皆較如事實欄二所示運輸毒
    品之規模與數量為小，其等2人就該次犯行更均係自首犯罪
    ，原審對其等所科處之刑，衡諸平等與比例原則，量刑誠亦
    有未洽。檢察官上訴認被告朱坤偉、謝智揚、陳建偉、林仕
    貴、粘定豐、陳威成、蘇哲輝等人本件如事實欄二所犯應均
    係運輸第一級毒品，且亦皆應成立組織犯罪防制條例第3條
    之罪等雖不足採，然被告朱坤偉、謝智揚、陳建偉、林仕貴
    、粘定豐以上開事由提起上訴，即為有理由；且原判決既有
    上揭可議之處，自應由本院將原判決皆予撤銷改判。爰審酌
    被告朱坤偉、謝智揚、陳建偉、林仕貴、粘定豐、陳威成、
    蘇哲輝共同謀議運輸毒品進入臺灣境內，危害臺灣社會治安
    及國民健康甚鉅；衡以本案如事實欄二之運輸毒品係被告朱
    坤偉與「阿尊」聯繫，再透過被告謝智揚、陳建偉、林仕貴
    、粘定豐、陳威成、蘇哲輝依序介紹加入，並由被告蘇哲輝
    出面領取包裹之分工情形，以及本案如事實欄一運輸之第三
    級毒品愷他命至少達550公克，且已流入市面，運輸之海洛
    因純質淨重高達1258.19公克，數量甚鉅，應予嚴懲；另被
    告朱坤偉、謝智揚就本件如事實欄二運輸毒品犯行，雖有供
    出共犯即被告陳建偉，而有毒品危害防制條例第17條第1 項
    規定減輕其刑之適用，但考量被告朱坤偉、謝智揚乃係與「
    阿尊」接頭運毒事宜之人，並且邀集被告陳建偉加入，均如
    前述，可認被告朱坤偉、謝智揚涉案情節較深，故本院認不
    宜予以過多之減輕其刑優惠；又被告朱坤偉、謝智揚、陳建
    偉、林仕貴、粘定豐、陳威成、蘇哲輝7人犯後均坦承犯行
    ，態度尚可，暨被告朱坤偉、謝智揚、陳建偉、林仕貴、粘
    定豐、陳威成、蘇哲輝於原審及本院審理時所自述之學歷、
    工作、家庭經濟生活狀況等一切情狀，分別量處如主文第二
    至八項所示之刑。且衡酌被告朱坤偉、謝智揚本案所犯均屬
    運輸毒品之犯罪類型，其犯罪態樣、手段及侵害法益相同，
    責任非難重複之程度較高，暨權衡被告朱坤偉、謝智揚犯數
    罪所反應之人格特性，而為整體評價後，各定其應執行之刑
    如主文所示。
六、沒收：
  ㈠扣案如附表一所示之海洛因28包，為本案共犯「阿尊」運輸
    入境臺灣之第一級毒品，除取樣鑑定部分業已鑑析用罄外，
    驗餘部分應與用以盛裝、包裹海洛因而難以完全析離之包裝
    ，併依毒品危害防制條例第18條第1項前段之規定，宣告沒
    收銷燬之。
  ㈡扣案如附表二編號一、附表三編號一、附表五編號一、附表
    七編號一、附表八編號一所示之手機，分別為被告朱坤偉、
    謝智揚、林仕貴、陳威成、蘇哲輝用以聯絡本案運輸毒品事
    宜之物；扣案如附表八編號二至四所示之物，為被告蘇哲輝
    本案運輸毒品所用之物各情，業據被告朱坤偉等5人於原審
    準備程序時供明在卷，足認上開物品，均係供本案犯罪所用
    之物，不問屬於犯罪行為人與否，均應依毒品危害防制條例
    第19條第1項規定，於上開被告所犯罪刑項下宣告沒收。
  ㈢按犯罪所得財物之沒收追繳，往昔固採共犯（指共同正犯）
    連帶說。惟就刑事處罰而言，「連帶」本具有「連坐」之性
    質。在民事上，連帶債務之成立，除當事人明示外，必須法
    律有規定者為限（民法第272條參照）。而沒收兼具刑罰與
    保安處分之性質，以剝奪人民之財產權為內容，係對於人民
    基本權所為之干預，自應受法律保留原則之限制。共同實行
    犯罪行為之人，基於責任共同原則，固應就全部犯罪結果負
    其責任，但因其等組織分工及有無不法所得，未必盡同，特
    別是集團性或重大經濟、貪污犯罪，彼此間犯罪所得分配懸
    殊，其分配較少甚或未受分配之人，如仍應就全部犯罪所得
    負連帶沒收追繳之責，超過其個人所得之剝奪，無異代替其
    他參與者承擔刑罰，違反罪刑法定原則、個人責任原則以及
    罪責相當原則。此與司法院院字第2024號解釋側重在填補損
    害而應負連帶返還之責任並不相同。故共同犯罪所得財物之
    追繳、沒收或追徵，應就各人所分得之財物為之（最高法院
    105年度台上字第251號刑事判決意旨參照）。而據前述，被
    告朱坤偉、謝智揚運輸毛重約550公克之愷他命入境臺灣，
    並由被告謝智揚以105萬元銷售完畢，其中15萬元由領取包
    裹之「阿偉」分得，對此①被告謝智揚於109年11月25日警詢
    時稱：我當時向朱坤偉表示希望直接將愷他命買下來，經朱
    坤偉詢問後，「阿尊」表示願意將愷他命販賣給我等語（偵
    30380卷二第454頁）、②被告朱坤偉於109年12月1日警詢時
    稱：謝智揚跟我說他想要自己賺錢，所以我就詢問「阿尊」
    是否能將愷他命交由謝智揚變現，經「阿尊」同意，我就將
    愷他命交給謝智揚拿去販售，共獲利105萬元等語（偵30380
    卷二第508頁），可見被告朱坤偉、謝智揚本案如事實欄一
    運輸第三級毒品犯行，扣除分給「阿偉」之15萬元，其等共
    獲得90萬元，堪可認定，是該90萬元即屬被告朱坤偉、謝智
    揚之犯罪所得，並由被告朱坤偉、謝智揚共同支配使用。惟
    就被告朱坤偉、謝智揚實際從中獲得之利得，因認定顯有困
    難，參諸被告朱坤偉先與「阿尊」接洽運毒事宜，再與被告
    謝智揚共同實施上開運輸第三級毒品犯行，並由被告謝智揚
    將運輸之愷他命銷售一空等參與情節，本院認被告謝智揚因
    另行將愷他命販賣一空，所承擔遭查緝之風險較大，衡情能
    獲取之不法利得較高，依法估算被告謝智揚所得金額為三分
    之二，餘款則由負責接洽聯繫運毒事宜之被告朱坤偉分得，
    計算被告朱坤偉、謝智揚上開運輸第三級毒品犯行之犯罪所
    得各為30萬元、60萬元，分別應依刑法第38條之1第1 項前
    段、第3項規定，於被告朱坤偉、謝智揚所犯運輸第三級毒
    品罪名項下宣告沒收，並於全部或一部不能沒收或不宜執行
    沒收時，追徵其價額。至被告朱坤偉、謝智揚於原審準備程
    序時雖均稱其等就本案如事實欄一運輸第三級毒品犯行只有
    各自分得10萬元、5 萬元云云（原審卷二第59至60頁），但
    運輸第三級毒品係最輕本刑7年以上有期徒刑之重罪，本案
    運輸之愷他命高達毛重約550公克，且均由被告謝智揚販售
    予不詳之人，已如前述，俱見被告朱坤偉、謝智揚所涉犯罪
    情節重大，衡情其等應無僅為獲得10萬元、5萬元等微薄利
    得，而甘冒涉犯重罪之可能，是其等上開辯詞，與經驗法則
    相違，顯無可採。另按犯罪所得之沒收，乃為避免任何人坐
    享不法所得，以遏止犯罪誘因；基於澈底剝奪犯罪所得，以
    根絕犯罪誘因之立法意旨，不問成本及利潤，應以總額沒收
    為原則。是被告朱坤偉雖稱其將販賣愷他命之款項70萬元，
    交給「阿尊」所指定之人，即令不虛，然其等既已向「阿尊
    」買斷該等愷他命，業如前述，則該支付給「阿尊」之款項
    ，核屬犯罪成本之性質，依上開說明，毋庸扣除。
  ㈣被告陳建偉因本案如事實欄二運輸毒品，而獲得報酬2萬5000
    元等節，業經被告陳建偉於原審110年4月22日審理時（原審
    卷三第88、116頁）自承在卷，是該2萬5000元為被告陳建偉
    之犯罪所得，應依刑法第38條之1第1項前段、第3項規定，
    於被告陳建偉所犯如事實欄二運輸第三級毒品罪名項下宣告
    沒收，並於全部或一部不能沒收或不宜執行沒收時，追徵其
    價額。至其餘被告尚未取得運輸第一級毒品之報酬，自無從
    予以沒收。
  ㈤另扣案如附表二編號二至、附表三編號二至、附表四、附
    表五編號二至六、附表六、附表八編號五所示之物，則無證
    據足認與本案犯行有關，故均不予諭知沒收，均併敘明。
　㈥另附表三編號九扣案之粉末（晶體）1包經送衛生福利部草屯
    療養院鑑驗結果檢出為第三級毒品愷他命（送驗數量淨重14
    6.1072公克、驗餘數量淨重142.8679公克），有該院草療鑑
    字第1101000621號鑑驗書附本院卷三第125至127頁可稽，此
    部分與附表三編號三之「愷他命」1袋，既均查無證據證明
    與本案有關，則均宜由檢察官另為適法之處理，附予敘明。
    　
  ㈦上開多數沒收，依刑法第40條之2第1項規定，併執行之。
據上論斷，應依刑事訴訟法第369條第1項前段、第364條、第299
 條第1 項前段、第300條，毒品危害防制條例第4條第3項、第17
條第1項、第2項、第18條第1項前段、第19條第1項前段，懲治走
私條例第2條第1項，刑法第11條、第28條、第55條、第47條第1 
項、第62條前段、第51條第5款、第38條之1第1項前段、第3項、
第40條之2第1項，判決如主文。　　
本案經檢察官柯學航偵查起訴，檢察官羅秀蓮提起上訴，檢察官
謝名冠到庭執行職務。
中　　華　　民　　國　  111　　年　　1　　月　　20　　日
            刑事第七庭  審判長法  官  梁  堯  銘
                              法  官  羅  國  鴻
                              法  官  張  智  雄
以上正本證明與原本無異。
如不服本判決應於收受送達後二十日內向本院提出上訴書狀，其
未敘述上訴理由者，並得於提起上訴後二十日內向本院補提理由
書（均須按他造當事人之人數附繕本）「切勿逕送上級法院」。
因疫情而遲誤不變期間，得向法院聲請回復原狀。
                              書記官  江  玉  萍
　　　　　　　　　　　　　　　
中　　華　　民　　國　　111 　年　　1 　　月　　20　　日


附錄本案論罪科刑法條　　　
毒品危害防制條例第4條
製造、運輸、販賣第一級毒品者，處死刑或無期徒刑；處無期徒
刑者，得併科新臺幣 2 千萬元以下罰金。
製造、運輸、販賣第二級毒品者，處無期徒刑或 7 年以上有期
徒刑，得併科新臺幣 1 千萬元以下罰金。
製造、運輸、販賣第三級毒品者，處 7 年以上有期徒刑，得併
科新臺幣 7 百萬元以下罰金。
製造、運輸、販賣第四級毒品者，處 5 年以上 12 年以下有期
徒刑，得併科新臺幣 3 百萬元以下罰金。
製造、運輸、販賣專供製造或施用毒品之器具者，處 1 年以上
7 年以下有期徒刑，得併科新臺幣 1 百萬元以下罰金。
前五項之未遂犯罰之。

懲治走私條例第2條
私運管制物品進口、出口者，處 7 年以下有期徒刑，得併科新
臺幣 3 百萬元以下罰金。
前項之未遂犯罰之。
第 1 項之管制物品，由行政院依下列各款規定公告其管制品項
及管制方式：
一、為防止犯罪必要，禁止易供或常供犯罪使用之特定器物進口
    、出口。
二、為維護金融秩序或交易安全必要，禁止偽造、變造之各種貨
    幣及有價證券進口、出口。
三、為維護國民健康必要，禁止、限制特定物品或來自特定地區
    之物品進口。
四、為維護國內農業產業發展必要，禁止、限制來自特定地區或
    一定數額以上之動植物及其產製品進口。
五、為遵守條約協定、履行國際義務必要，禁止、限制一定物品
    之進口、出口。
　　
　　
附表一（應沒收銷燬之毒品）：

編號 扣案物品名稱、數量       鑑定結果     備  註 一 第一級毒品海洛因28包（連同包裝袋28只） 經法務部調查局濫用藥物實驗室檢驗均含第一級毒品海洛因成分（合計淨重1411.79 公克，驗餘淨重1409.15 公克，純度89.12 ％，純質淨重1258.19公克） 本案運輸之毒品 


附表二（被告朱坤偉遭扣押之物）：

編號 扣案物品名稱、數量     備      註 一 IPHONE X金色手機1 支（含SIM卡） 被告朱坤偉用以聯絡本案運輸第一級、第三級毒品事宜之物 二 IPHONE銀色手機1 支 與本案無關 三 IPHONE銀灰色手機1 支  四 IPHONE銀灰色手機1 支  五 IPHONE銀灰色手機1 支  六 HTC白色手機1支  七 IPHONE金色手機1 支  八 IPHONE灰色手機1 支  九 VSMART手機1支  十 IPHONE金色手機1 支   IPAD1台   LENOVO筆電1 台（含電源線、滑鼠）   ACER筆電1 台（含電源線、滑鼠）   E-BOOK隨身碟   ACER筆電1 台（含電源線、滑鼠）   黃色不明粉末1包   白色不明粉末1包   吸食愷他命盤1個   黑色筆記本1本   中國銀行帳戶相關資料1包   法院公文書資料1包   馬來西亞幣50元12張、10元2張、1元3張   泰幣500 元1 張、100 元1 張、20元1張   人民幣100元1張   新臺幣1000元100張  


附表三（被告謝智揚遭扣押之物）：

編號 扣案物品名稱、數量     備      註 一 IPHONE手機1 支（含SIM卡） 被告謝智揚用以聯絡本案運輸第一級、第三級毒品事宜之物 二 IPHONE手機1 支（無SIM卡） 與本案無關 三 愷他命1袋  四 不明液體3瓶  五 夾鏈袋2包  六 新臺幣1000元60張、500元1張、100元2張  七 字條、名片3張  八 電子磅秤3台  九 第三級毒品愷他命1袋  十 黏著劑1袋   阿斯巴甜1袋   甘露醇1袋   硬脂酸鎂1袋   麥芽糊精1袋   篩網2個  


附表四（被告陳建偉遭扣押之物）：

編號 扣案物品名稱、數量     備      註 一 IPHONE6S灰色手機1支 與本案無關 二 IPHONE6S白色手機1 支  


附表五（被告林仕貴遭扣押之物）：

編號 扣案物品名稱、數量     備      註 一 IPHONE手機1 支 被告林仕貴用以聯絡本案運輸第一級毒品事宜之物 二 棕色筆記本1本 與本案無關 三 粉色筆記本1本  四 SAMSUNG手機1支  五 疑似毒品3包  六 毒品安非他命吸食器3個  


附表六（被告粘定豐遭扣押之物）：

編號 扣案物品名稱、數量     備      註 一 文件1包 與本案無關 二 名片與照片1包  三 台灣大哥大申辦資料1包  四 交通罰單1張  


附表七（被告陳威成遭扣押之物）：

編號 扣案物品名稱、數量     備      註 一 IPHONE手機1 支 被告陳威成用以聯絡本案運輸第一級毒品事宜之物 


附表八（被告蘇哲輝遭扣押之物）：

編號 扣案物品名稱、數量     備      註 一 IPHONE XS MAX手機1支 被告蘇哲輝用以聯絡本案運輸第一級毒品事宜之物 二 新臺幣1000元6張 用以領取本案包裹之費用 三 包裹1箱 本案夾藏第一級毒品海洛因所用之物 四 包裹1箱  五 中國信託金融卡 與本案無關